【裁判字號】    89,易,2934
【裁判日期】    891005
【裁判案由】    賭博
【裁判全文】
臺灣板橋地方法院刑事判決                        八十九年度易字第二九三四號
    公  訴  人  臺灣板橋地方法院檢察署檢察官
    被      告  甲○○
右列被告因賭博案件，經檢察官提起公訴（八十九年度偵字第一一四八六號），本院
判決如左：
    主  文
甲○○共同連續意圖營利，聚眾賭博，處有期徒刑陸月，併科罰金參萬元；有期徒刑
如易科罰金，罰金如易服勞役均以參佰元折算壹日。
扣案之傳真機壹台、電子計算機壹台、紅包袋貳拾參個、六合彩手冊壹本、六合彩簽
單拾壹張及筆貳支均沒收之。
    事  實
一、甲○○基於意圖營利之概括犯意，自民國八十九年四月之不詳日期起，至同年六
    月十三日止，夥同與之有犯意聯絡、行為分擔之姓名年籍不詳綽號「胖哥」之成
    年男子，共同經營六合彩賭博，由甲○○連續提供位於臺北縣三重市○○街八十
    七巷十四號四樓住處充作公眾得出入之場所，經營俗稱「六合彩」之賭博，設置
    賭具簽單，聚集不特定之人簽選號碼賭博財物。其賭法係賭客至甲○○提供之上
    開處所簽賭，有０一至四七號號碼供選擇，均採對賭法式，每簽一支「二星」（
    或稱對碰即二個號碼），簽賭金為新臺幣（下同）八十元、「三星」（三個號碼
    ）簽賭金為七十元，以核對每星期二、四晚間六時五十分當期之香港六合彩開獎
    所開出之六組中獎號碼或其重組號碼決定勝負，俟賭客簽賭後，甲○○再將賭客
    簽賭之號碼、簽單等資料拿到臺北縣三重市「碧華公園」內某處，轉交予前揭綽
    號「胖哥」之成年男子，綽號「胖哥」之成年男子則於統一計算中獎及押注之金
    額後，通知甲○○賠付之數目，由甲○○賠付予贏家。凡賭客簽中「二星」者可
    得彩金五千二百元，簽中「三星」者可得彩金五萬元，未簽中者，所繳之賭資悉
    歸綽號「胖哥」之成年男子取得營利，「胖哥」則給付甲○○每支簽單五元之佣
    金，「胖哥」與甲○○二人均自中獎之優勢結果，從中牟取利潤。迨於八十九年
    六月十三日晚上七時三十分許，為警持臺灣板橋地方法院檢察署檢察官核發之搜
    索票，前往甲○○在上址臺北縣三重市○○街八十七巷十四號四樓之住處搜索查
    獲，並扣得甲○○所有供彼與「胖哥」共同犯本賭博罪所用之傳真機一台、電子
    計算機一台、紅包袋二十三個、六合彩手冊一本、六合彩簽單十一張及筆二支等
    物。
二、案經臺北縣警察局三重分局報告臺灣板橋地方法院檢察署檢察官偵查起訴。
    理  由
一、訊據被告甲○○矢口否認有何前開犯行，辯稱：「我沒有經營六合彩，但我有在
    簽，且我朋友跟我合資簽賭，我再將上開簽單等資料拿到三重市碧華公園拿給胖
    哥，我交給胖哥上開簽單沒有收到佣金，他大約五十餘歲，但我不知道他真實姓
    名為何？簽法為二、三星每支八十元，如簽中則二星可拿五千二百元，三星可拿
    五萬元，是由胖哥交給我彩金，如未簽中，則簽賭金歸胖哥所有，警察在我家查
    獲的證物是我所有，扣案簽單是賭客來向我簽的，我看看如果數字不錯就會和賭
    客合資向胖哥簽賭，計算機是我所有，但沒有為本件賭博犯行，手冊是我買的，
    但也沒有用來為本件犯行，筆二支是我所有，也是跟本案件無關，紅包袋是我所
    有但和本件無關，因如果朋友中獎，我就直接將胖哥轉交給我的彩金直接拿給朋
    友，不需要用紅包袋裝。」云云。惟查：
（一）被告如何於右開時地提供「對碰」、「三星」供不特定人簽賭，「對碰」每支
      八十元，「三星」每支七十元，若「對碰」中獎可得五千二百元，「三星」中
      獎可得五萬元，獎金則於開獎隔日，由中獎人至彼住處領取應得之獎金數額等
      情，業據被告於警訊中供述在卷（見偵查卷第四頁正反面）。參以，被告如何
      代其他賭客將簽賭之號碼拿到臺北縣三重市「碧華公園」內某處，轉交予前揭
      綽號「胖哥」之成年男子，向「胖哥」簽賭，「胖哥」則給付被告每支簽單五
      元之佣金等情，亦據被告於偵查中坦認屬實（見偵查卷第十三、十四頁）。足
      徵被告無非係提供前揭處所為賭博場所，聚集不特定之賭客以前揭方式賭博財
      物，俟賭客簽賭以後，再將賭客簽賭之號碼轉交予綽號「胖哥」之成年男子，
      賭客若簽中者，則由綽號「胖哥」之成年男子於統一計算中獎及押注之金額後
      ，通知被告賠付之數目後，由被告賠付予贏家；賭客若未簽中，賭資則歸綽號
      「胖哥」之成年男子取得營利；被告均由每支簽單賺取五元營利。是被告既於
      右揭地點，接受不特定之賭客簽賭，且於賭客簽中之時，賠付彩金予簽中之賭
      客，而從中賺取利益，顯已與綽號「胖哥」之成年男子共同經營六合彩賭博，
      當無疑義。
（二）此外，復有警方在被告上址住處查獲之傳真機一台、電子計算機一台、紅包袋
      二十三個、六合彩手冊一本、六合彩簽單十一張及筆二支等物，扣案足資佐證
      。被告承認上開物品係彼所有，且衡情該等物品應係被告供彼與「胖哥」共同
      經營六合彩所用之物，要無疑義。
綜上諸情參互以析，被告所辯，無非事後畏罪卸責之虛詞，本案事證明確，被告犯行
堪以認定，應予依法論科。
二、核被告所為，係犯刑法第二百六十八條之意圖營利，供給賭博場所；意圖營利聚
    眾賭博及同法第二百六十六條第一項前段之賭博罪。被告與綽號「胖哥」之成年
    男子間就上開犯行，有犯意聯絡及行為分擔，為共同正犯。被告於當期六合彩開
    獎前多次供人簽賭下注之接續行為，均係當次意圖營利供給賭博場所及意圖營利
    聚眾賭博，與在公眾得出入之場所賭博犯行之一部行為。被告先後多次上開犯行
    ，均時間緊接，所犯又皆係構成要件相同之罪，顯均係基於概括犯意反覆為之，
    應皆依連續犯規定以一罪論，並各依法加重其刑。再被告於每次開獎前接續行為
    中之意圖營利供給賭博場所、聚眾賭博，與在公眾得出入之場所賭博財物，均係
    基於一個賭博犯意之決定，以達成同一犯罪之各個舉動，為一行為觸犯前開三罪
    名，為想像競合犯，應從情節較重之意圖營利聚眾賭博罪處斷。爰審酌被告犯罪
    之動機、目的、手段、品行、生活狀況、智識程度、經營六合彩時間將近三個月
    之久、對社會風氣有不良之影響、且犯後飾詞卸責、毫無悔意等一切情狀，量處
    如主文所示之主刑，並就有期徒刑部分諭知易科罰金與罰金部分諭知易服勞役之
    折算標準，以資懲儆。
三、扣案之傳真機一台、電子計算機一台、紅包袋二十三個、六合彩手冊一本、六合
    彩簽單十一張及筆二支等物，均係被告所有供彼與「胖哥」之男子犯罪所用之物
    ，上開物品爰依刑法第三十八條第一項第二款之規定宣告沒收。
據上論斷，應依刑事訴訟法第二百九十九條第一項前段，刑法第二十八條、第五十六
條、第二百六十八條、第二百六十六條第一項前段、第五十五條、第四十一條、第四
十二條第二項、第三十八條第一項第二款，罰金罰鍰提高標準條例第一條前段、第二
條，判決如主文。
本案經檢察官許智評庭執行職務。
中      華      民      國    八十九    年      十      月      五      日
                                臺灣板橋地方法院刑事第四庭
                                    法  官  許必奇
右正本證明與原本無異。
如不服本判決，應於判決送達後十日內向本院提出上訴狀 (應附繕本) ，上訴於臺灣
高等法院。
            書記官  高玉彬
中      華      民      國    八十九    年      十      月      九      日
附錄：刑法第二百六十八條、第二百六十六條第一項前段。
刑法第二百六十八條
意圖營利，供給賭博場所或聚眾賭博者，處三年以下有期徒刑，得併科三千元以下罰
金。
刑法第二百六十六條
在公共場所或公眾得出入之場所賭博財物者，處一千元以下罰金，但以供人暫時娛樂
之物為賭博者，不在此限。
當場賭博之器具與在賭檯或兌換籌碼處之財物，不問屬於犯人與否，沒收之。


司法院資訊處製作；財團法人民間司法改革基金會備份。
